【裁判字號】    95,訴,156
【裁判日期】    950511
【裁判案由】    違反槍砲彈藥刀械管制條例等
【裁判全文】
臺灣士林地方法院刑事判決               95年度訴字第156號
公  訴  人  臺灣士林地方法院檢察署檢察官
被      告  丁○○
                    現於臺灣士林看守所羈押中
公設辯護人  丙○○
上列被告因違反槍砲彈藥刀械管制條例等案件，經檢察官提起公
訴（94年度偵字第12418 號），及以95年度偵字第2591號移送併
辦，本院判決如下：
   主  文
丁○○連續轉讓第二級毒品，處有期徒刑拾月，扣案大麻貳小包
（其中壹包煙草重零點零玖公克，空包裝重零點貳肆公克；另壹
包煙草重參點壹貳公克，空包裝重零點肆公克）、安非他命貳小
包（總淨重零點伍公克）均沒收銷燬之；又連續幫助施用第二級
毒品，處有期徒刑肆月；又連續未經許可，販賣可發射子彈具有
殺傷力之槍枝，處有期徒刑陸年，併科罰金新台幣貳拾萬元，罰
金如易服勞役，以罰金總額與陸個月之日數比例折算，扣案具殺
傷力仿烏茲衝鋒槍壹枝（槍枝管制編號0000000000）、具殺傷力
改造子彈壹顆，均沒收；又未經許可，持有槍枝之主要組成零件
，處有期徒刑柒月，併科罰金新台幣貳萬元，罰金如易服勞役，
以新台幣玖佰元（即銀元佰元）折算壹日，扣案槍機壹個沒收
。應執行有期徒刑柒年陸月，併科罰金新台幣貳拾壹萬元，罰金
如易服勞役，以罰金總額與陸個月之日數比例折算，扣案大麻貳
小包大麻貳小包（其中壹包煙草重零點零玖公克，空包裝重零點
貳肆公克；另壹包煙草重參點壹貳公克，空包裝重零點肆公克）
、安非他命貳小包（總淨重零點伍公克）均沒收銷燬之；具殺傷
力仿烏茲衝鋒槍壹枝（槍枝管制編號0000000000）、具殺傷力改
造子彈壹顆、槍機壹個，均沒收。
    事  實
一、丁○○前有多次施用毒品前科，並於民國（以下同）86年間
    因轉讓禁藥及吸用麻藥案件，經臺灣板橋地方法院分別各判
    處有期徒刑6 月，二罪合併執行，於88年1 月15日縮短刑期
    執行完畢，仍未悔改，竟：
 1、基於轉讓第二級毒品安非他命之概括犯意，自93年6 月起至
    94 年2月間為止，在臺北縣板橋市○○路○ 段50巷11之3 號
    6 樓、臺北縣三重市○○街136 之3 號4 樓友人徐佩玲及甲○○之租屋處及臺北市○○區○○街22巷44號女友陳玉臻住
    處，連續無償轉讓第二級毒品安非他命予徐佩玲、甲○○及
    陳玉臻等人。
 2、基於幫助他人施用第二級毒品安非他命之概括犯意，自93年
    6 月間起至94年2 月間為止，因友人徐佩玲及甲○○欲施用
    第二級毒品安非他命而苦無來源，丁○○即連續幫徐佩玲及
    甲○○二人自不詳地點，以每公克新臺幣（下同）1,000 元
    價格代為購入安非他命，並在上揭徐佩玲臺北縣板橋市及臺
    北縣三重市租屋處，將購得之安非他命如數交付徐佩玲及甲○○二人施用，嗣於94年2 月3 日經警搜索臺北縣三重市○○街徐佩玲住處時，循線查悉上情。
 3、丁○○未經許可，自93年11月間某日許，於不詳時間、地點
    購得經改造後具有殺傷力之仿貝瑞塔廠92FS型半自動手槍1
    枝（槍枝管制編號0000000000）、仿貝瑞塔廠N84 型改造手
    槍2 枝（槍枝管制編號分別為0000000000、0000000000）、
    仿FN廠1910型半自動手槍1 枝（槍枝管制編號0000000000）
    及具殺傷力直徑8.7mm 之土造金屬彈頭之土製子彈18顆後，
    於同年11月間某日，基於販賣槍枝及子彈之犯意，在臺北縣
    中和市○○路、中正路口附近，以10萬元價格，將上揭改造
    槍枝及子彈販賣予友人乙○○，嗣乙○○於93年12月24日，
    在臺北市中山區○○○路○ 段46號前，持有上揭槍、彈為警
    查獲，而供出上情。
 4、丁○○承前販賣槍枝及子彈之概括犯意，復於94年5 、6 月
    間，先後以3,800 元之價格，在臺北縣三重市○○街某處購
    買仿克拉克廠牌（送鑑後認不具殺傷力）之玩具槍1 枝，及
    無償自綽號「阿同」之不詳真實姓名成年男子處取得改造具
    有殺傷力仿烏茲衝鋒槍外型製造之空氣長槍1 枝（槍枝管制
    編號0000000000）及改造子彈12顆（送鑑後其中1 顆具殺傷
    力，其餘11顆不具殺傷力），準備販賣予年籍不詳綽號「林
    仔」、「耙子」等人，嗣於同年11月18日經警持本院法官核
    發之搜索票，在臺北市○○區○○街22巷44號3 樓住處及丁○○使用之自小客車車內，搜索扣得上揭不具殺傷力之改造
    克拉克手槍及具殺傷力烏茲衝鋒槍各1 枝、改造子彈12顆（
    1 顆具殺傷力）、手槍瞄準器1 支、玩具手槍改造彈匣1 個
    、改造金屬槍管半成品、槍枝主要組成零件槍機1 個、砂輪
    機1 台、噴火槍1 支、大麻2 小包（其中1 包煙草重0.09公
    克，空包裝重0.24公克；另1 包煙草重3.12公克，空包裝重
    0.40公克）、安非他命2 小包（總淨重0.5 公克）及安非他
    命吸食器2 組，查悉上情。
二、案經臺北市政府警察局移送台灣士林地方法院檢察署檢察官
    偵查起訴。
    理  由
一、訊據被告丁○○對於轉讓及幫助施用第二級毒品安非他命之
    犯行及持有槍、彈之犯行，均坦承不諱，然矢口否認有販賣
    槍、彈之犯行，辯稱：乙○○與其有金錢糾紛，曾對其不滿
    因此有誣陷之動機云云。
二、經查：
 1、被告轉讓及幫助施用第二級毒品安非他命部分：
    此部分犯行業經被告於偵查中及本院審理時均坦承不諱，核
    與證人徐佩玲、甲○○、陳玉臻於偵查中結證情節相符，而
    徐佩玲、甲○○二人因施用第二級毒品被查獲之事實，亦有
    臺灣士林地方法院檢察署94年度核退偵字第387 號、94年度
    毒偵字第1064號無施用傾向之不起訴處分書在卷足憑，此外
    復有經法務部調查局（95年2 月9 日95調鑑字第040004159
    號）檢驗出含大麻成分之第二級毒品大麻2 小包（其中1 包
    煙草重0.09公克，空包裝重0.24公克；另1 包含大麻及微量
    安非他命之煙草重3.12公克，空包裝重0.40公克）、及經台
    北市政府警察局刑事警察大隊以聯勤204 廠製造之毒品檢驗
    包試劑檢出含甲基安非他命成分之安非他命2 小包（總淨重
    0.5 公克）及安非他命吸食器2 組，扣案可資佐證，足見被
    告自白與事實相符，本件事證明確，被告犯行洵堪認定，應
    依法論科。
 2、被告販賣槍、彈、持有槍枝之主要組成零件部分：
  經查證人乙○○於偵查中結證稱：「（93年12月這次被查獲
    的槍是何時、何地、如何買槍？）93年11月在中和圓通路、
    中正路口的網咖外面遇到丁○○，....... 他說他有一批東
    西，問我要不要看一看，我知道就是槍，他就拿一箱給我看
    ，我看一看就挑一些喜歡的，他箱子直接放後車廂，我們把
    車子開到沒人地方，..... 我在車上挑了7 、8 枝槍，他給
    我一包子彈，大概有幾十顆，他開價10萬元，我當時身上只
    有2 、3 萬元，是我當天回中和市的租住處拿錢直接一次10
    萬元交給他，他把槍及子彈交給我。」、「（你有無問他為
    何有這些東西？）我要問他也不會跟我講，我有問他一些槍
    的性能，他就說性能很好，我相信他.... 。 」、「（是否
    知道丁○○之背景？）我知道他在當兵時有在射擊隊，他說
    他參加過比賽，那是在買槍時他告訴我的。」、「我沒有亂
    咬他。」、「我說的都是實話。」，嗣檢察官將被告丁○○
    提入偵查庭，當面讓證人乙○○指證，乙○○亦當庭指證被
    告丁○○是在93年11月間賣槍彈給他的人，有95年1 月19日
    訊問筆錄在卷足憑，證人乙○○對於向被告丁○○買受槍彈
    過程之始末、細節陳述得鉅細靡遺，且該證言並無顯有不可
    信之情況，依刑事訴訟法第159 條之1 第2 項之規定，自得
    為證據。嗣本院審理中，證人乙○○於結證時，對於買槍彈
    之過程，其證詞雖與偵查中所證述相同，然翻異前詞改稱該
    些槍、彈是向綽號「小龍」之人購買，而該「小龍」並非被
    告丁○○云云，顯是迴護被告之詞，不足採信。此外證人乙○○被查獲時枝槍彈經送鑑定結果：仿貝瑞塔廠92FS型半自
    動手槍1 枝（槍枝管制編號0000000000）、仿貝瑞塔廠N84
    型改造手槍2 枝（槍枝管制編號分別為0000000000、000000
    0000）、仿FN廠1910型半自動手槍1 枝（槍枝管制編號0000
    000000），均可擊發適用之子彈，認具殺傷力；直徑8.7mm
    之土造金屬彈頭之土製子彈18顆，均可擊發，認具殺傷力等
    情，亦有內政部警政署刑事警察局94年1 月24日刑鑑字第
    0930258575 號槍彈鑑定書1 份在卷可稽。
  被告於94年5 、6 月間，先後以3,800 元之價格，在臺北縣
    三重市○○街某處購買仿克拉克廠牌（送鑑後認不具殺傷力
    ）之玩具槍1 枝，及無償自綽號「阿同」之不詳真實姓名成
    年男子處取得改造具有殺傷力仿烏茲衝鋒槍外型製造之空氣
    長槍1 枝（槍枝管制編號0000000000）及改造子彈12顆（送
    鑑後其中1 顆具殺傷力，其餘11顆不具殺傷力）等情均坦承
    不諱，且觀諸所持用0000000000號手機與綽號「林仔」、「
    耙子」之監聽記錄內容，對話談及「你有油（槍）嗎？」「
    有」、「你那邊還有小吃（手槍）嗎？還有油（子彈）喔！
    」「有阿！多少油？」、「9 號的油（子彈）怎麼算？別人
    要的」「算400 」、「反正三台車我會滿桶給你（即三枝槍
    裝滿子彈給你）」、「小龍你怎麼會拿二顆打過的給我。」
    「被我打過一次，那次打一排」、「叫他把頭（彈頭）拆下
    來，我有打過隨便他，而且那兩顆是原的（制式）」「我有
    跟他講四顆的尺寸不一樣」「兩個是改的（改造），兩個原
    的（制式）」、「一次不擊發是底火潮濕，叫他放在電視上
    就可以，它會乾」等語，足徵被告有販賣槍彈給「林仔」、
    「耙子」等人明確，此有台灣台北地方法院檢察署通訊監察
    書附監聽譯文在卷可參，此外在被告處查獲槍、彈、零件經
    送鑑定結果：仿烏茲衝鋒槍1 枝，是空氣長槍加裝固定式土
    造金屬撞針、土造金屬槍管而成之改造長槍，經實際操作，
    擊發功能正常，可擊發適用子彈，認具殺傷力；改造子彈12
    顆，其中1 顆是土造金屬彈殼加裝直徑9.0mm -9.2 mm 金屬
    彈頭而成之土造子彈，可擊發，認具殺傷力。
  又手槍之槍管、槍身、槍機、撞針、轉輪、滑套、彈匣、擊
    錘業經內政部依法於86年11月24日以台（86）內警字第
    8670683 號公告為手槍之主要組成零件，本件被告所持有槍
    機1 個係仿WALTHER 廠PPK/S 型半自動手槍製造枝槍之金屬
    撞針座，改造槍管1 支僅是土造金屬槍管半成品，有內政部
    警政署刑事警察局94年12月27日刑鑑字第0940181972號槍彈
    鑑定書1 份在卷可按，是僅憑扣案之筆形砂輪機1 支、瓦斯
    噴燈1 個等一般工具，尚乏積極證據足以證明該工具可製造
    出精密之槍機金屬撞針座，及能夠貫穿條狀金屬而成槍管半
    成品，是被告否認為其所製造足堪採信，然被告確實持有槍
    枝之主要組成零件「槍機」至為明確。
  被告未經許可持有槍、彈、槍枝主要組成零件，並販賣槍、
    彈事證明確，被告犯行洵堪認定，應依法論科。
三、查：
 1、被告轉讓第二級毒品安非他命，核犯毒品危害防制條例第8
    條第2 項之罪；又被告幫助他人施用第二級毒品，核犯刑法
    第30條第1 項前段、毒品危害防制條例第10條第2 項之幫助
    施用第二級毒品罪；被告以一行為同時持有第二級毒品安非
    他命及大麻，為想像競合犯，應從一重以持有安非他命處斷
    ，而持有第二級毒品安非他命之低度行為，又為轉讓第二級
    毒品罪及幫助施用第二級毒品罪之高度行為所吸收，不另論
    罪。被告所為上揭數次轉讓第二級毒品犯行及幫助施用第二
    級毒品犯行，分別均時間緊接，所犯構成要件相同之罪名，
    顯均係出於概括之犯意為之，分別均為連續犯，均應依刑法
    第56條之規定以一罪論，並均加重其刑；又被告每次轉讓第
    二級毒品予徐佩玲、甲○○、陳玉臻等人，及每次幫助徐佩
    玲、甲○○二人施用第二級毒品等犯行，分別均係以一行為
    觸犯數罪名，分別均屬想像競合，均應從一重處斷。又被告
    係幫助他人施用第二級毒品，應依刑法第30條第2 項之規定
    ，按正犯之刑減輕之。
 2、94年1 月26日先後經總統公布修正，其中94年1 月26日修正
    公布之槍砲彈藥刀械管制條例，雖將第4 條第1 項第1 款修
    正公布為：「本條例所稱槍砲、彈藥、刀械如下：一槍砲：
    指火砲、肩射武器、機關槍、衝鋒槍、卡柄槍、自動步槍、
    普通步槍、馬槍、手槍、鋼筆槍、瓦斯槍、麻醉槍、獵槍、
    空氣槍、魚槍及其他可發射金屬或子彈具有殺傷力之各式槍
    砲。」；第8 條第1 項則修正公布為：「未經許可，製造、
    販賣或運輸鋼筆槍、瓦斯槍、麻醉槍、獵槍、空氣槍或第4
    條第1 項第1 款所定其他可發射金屬或子彈具有殺傷力之各
    式槍砲者，處無期徒刑或5 年以上有期徒刑，併科新臺幣1
    千萬元以下罰金。」，是94年1 月26日修正公布之槍砲彈藥
    刀械管制條例雖將修正前槍砲彈藥刀械管制條例第11條刪除
    ，惟並非將原條例第11條第1 項除罪化，而係將之移置至第
    8 條第1 項。比較新舊法有關未經許可，販賣該條例第4 條
    第1 項第1 款所稱其他可發射金屬或子彈具有殺傷力之各式
    槍砲之法定刑，以修正前之槍砲彈藥刀械管制條例對被告較
    有利。至修正前、後之槍砲彈藥刀械管制條例，對未經許可
    ，持有具殺傷力之子彈及槍枝主要零件部分，則未予修正，
    此部分自無需比較新舊法。核被告販賣前開具有殺傷力之槍
    枝部分，係犯94年1 月26日修正前槍砲彈藥刀械管制條例第
    11條第1 項之未經許可販賣可發射子彈具有殺傷力之槍枝罪
    （起訴書認係犯槍砲彈藥刀械管制條例第8 條第1 項之罪起
    訴法條尚有未恰，應予變更）；被告未經許可，販賣子彈，
    核犯槍砲彈藥刀械管制條例第12條第1 項之罪，被告持有槍
    枝及子彈之低度行為，應為販賣槍枝及子彈之高度行為所吸
    收，均不另論罪；又被告每次同時販賣槍枝及子彈犯行，係
    以一行為同時觸犯二罪名，屬想像競合，應從一重以販賣槍
    枝罪處斷；再被告所犯上揭二次販賣槍枝犯行，時間緊接，
    所犯構成要件相同之罪名，顯係出於概括之犯意為之，為連
    續犯，爰依刑法第56條之規定以一罪論，並加重其刑。另被
    告未經許可，持有槍枝之主要組成零件，核犯同條例第13
    條第4 項之罪，公訴人認此部分係犯該條例第13條第5 項（
    起訴書誤寫為第4 項）、第1 項之製造槍枝主要組成零件未
    遂罪，起訴法條尚有未恰，應予變更。再併案部分與本案被
    告持有、販賣槍、彈之事實為同一案件，本院自應予併辦，
    並此敘明。
 3、被告所犯上揭連續轉讓第二級毒品罪、連續幫助施用第二級
    毒品罪、連續販賣槍枝罪、持有槍枝零件罪，各罪間犯意個
    別，構成要件亦不相同，應分論併罰。
 4、爰審酌被告販賣槍彈嚴重破壞社會秩序及危害他人生命、身
    體、自由、財產之安全，及被告犯罪後否認販賣槍彈犯行，
    態度不佳，然坦承轉讓及幫助施用第二級毒品犯行，並參酌
    其犯罪其他相關之一切情狀，分別量處如主文所示之刑，並
    定應執行之刑，且就罰金部分並諭知易服勞役之折算標準。
 5、扣案大麻2 小包（其中1 包煙草重0.09公克，空包裝重0.24
    公克；另1 包煙草重3.12公克，空包裝重0.40公克）、安非
    他命2 小包（總淨重0.5 公克）均為第二級毒品，應依毒品
    危害防制條例第18 條 第1 項前段之規定沒收銷燬之；吸食
    器2 組雖係被告所有，然係供犯另案施用毒品罪所用，爰不
    在本案諭知沒收；具殺傷力烏茲衝鋒槍1 枝（槍枝管制編號
    0000000000）、具殺傷力改造子彈1 顆，槍枝主要組成零件
    槍機1 個，未經許可不得持有，均屬違禁物，均應依刑法第
    38條第1 項第1 款規定宣告沒收。其餘扣案欠缺擊發機構不
    具殺傷力之仿克拉克手槍1 枝、非槍枝主要組成零件之手槍
    瞄準器1 支、玩具手槍改造彈匣1 個、金屬槍管半成品，並
    非違禁物，筆形型砂輪機1 支、瓦斯噴燈1 個，雖為被告所
    有，然並無積極證據足資證明係供犯罪之用，爰均不為沒收
    之諭知，並此敘明。
四、公訴意旨另以：
 1、被告丁○○，因具有改造槍枝及子彈之專長，竟起意改造槍
    枝及子彈販賣牟利之概括犯意，先於93年11月間某日許，於
    不詳時間、地點購得仿貝瑞塔廠92FS型半自動手槍1 枝（槍
    枝管制編號0000000000）、仿同廠N84 型改造手槍2 枝（槍
    枝管制編號分別為0000000000、0000000000）、仿FN廠1910
    型半自動手槍及玩具子彈後，在臺北縣中和市○○路162 巷
    5 之1 號住處客廳，以自有之砂輪機、車床等工具，將上開
    玩具手槍換裝土造金屬槍管等主要組成零件，加以改造成可
    發射金屬或子彈而成具殺傷力之手槍，另子彈則以土造金屬
    彈殼並加裝金屬彈頭而成具殺傷力之子彈。復於94年5 、6
    月間，先後以3,800 元之價格，在臺北縣三重市○○街某處
    購買仿克拉克廠牌之玩具槍1 枝，及無償自綽號「阿同」之
    不詳真實姓名成年男子處取得改造具有殺傷力仿烏茲衝鋒槍
    外型製造之空氣長槍1 枝（槍枝管制編號0000000000 ）及
    不詳數量之玩具子彈，並於不詳時、地，以上揭自有砂輪機
    等工具，加以改造成可發射金屬或子彈具殺傷力之手槍及將
    土造金屬彈殼並加裝金屬彈頭而成具殺傷力之子彈，因認被
    告丁○○另涉犯槍砲彈藥刀械管制條例第8 條第1 項製造槍
    枝罪及第12條第1 項製造子彈罪，與前揭有罪之販賣槍枝、
    子彈罪間，有牽連關係之裁判上一罪云云。
 2、按犯罪事實應依證據認定之，無證據不得認定犯罪事實。又
    不能證明被告犯罪者，應諭知無罪之判決，刑事訴訟法第
    154 條第2 項、第301 條第1 項分別定有明文。再公訴人之
    提起公訴，本以使被告受刑事訴追為目的，故其指訴是否與
    事實相符，自應調查其他證據，以資審認，苟其所為攻擊之
    詞，尚有瑕疵，則在此瑕疵未究明之前，即不能遽採為斷罪
    之基礎。另按事實之認定，應憑證據，如未能發現相當證據
    ，或證據不足以證明，自不能以推測或擬制之方法，為裁判
    基礎；且被告否認犯罪事實所持之辯解，縱屬不能成立，仍
    非有積極證據足以證明其犯罪行為，不能遽為有罪之認定。
 3、公訴意旨認被告涉犯製造槍枝、子彈罪嫌，無非以被告於偵
    查中曾承認有改造槍械，且證人甲○○及徐佩玲於警詢中亦
    供稱被告曾在徐佩玲板橋住處改造槍枝販賣，後來被告搬到
    三重也將改造工具一起搬過去，且有扣案筆形砂輪機1 支、
    瓦斯噴燈1 個，為其論據。
 4、訊據被告丁○○矢口否認有改造槍枝及子彈之犯行，辯稱：
    其雖曾參加射擊隊比較懂槍，但上揭槍枝、子彈均是購入或
    取得時之原樣，其未曾改造，而扣案之筆型砂輪機1 支是其
    用來拋光戒指，瓦斯噴燈是五金行都可買到，是家裡一般的
    噴燈，至於證人所說之工具只是一些修車用之工具等語。
 5、經查，證人徐佩玲於偵查中及本院審理時均結證稱：「（警
    詢筆錄你為何提到被告丁○○曾經在板橋你的住處改造過槍
    枝？）因為第一次被抓，我太緊張，警察要我配合他們，做
    完筆錄就可以回家，... 。」、「如果有說過，應該不是我
    說的，那時是和甲○○一起說，做筆錄之前就聊過一次了，
    是警察先告訴我們等一下要說什麼，他們問什麼，我只要說
    『是』就可以。」、「我實際上真的沒看過。」、「好像有
    聽一位綽號小胖的人說過丁○○在改槍。」；證人甲○○於
    本院審理時亦結證稱：「他沒有在改造手槍。」、「（為何
    在警詢中講丁○○有改造手槍？）是警察要我配合，才要放
    我走。」、「是看到林董在改造手槍，丁○○在旁邊看。」
    、「（你在警詢說，丁○○有把槍枝放在頂好商場地下室的
    消防栓、小房間及其後空地？）是警察叫我配合，頂好商場
    是林董的地方，那是林董放的。」、「（你為何在警詢中說
    小龍在改造槍枝？）那是聽小胖說的。」等語明確，是僅憑
    綽號小胖之人被告稱在改造槍枝，顯屬傳聞，自不得採為證
    據。次查被告於偵查中雖曾供稱：「..... 我是說有殺傷力
    的槍壞掉，不是玩具槍，拿來我可以把他回復原狀，修理成
    有殺傷力。」、「（烏茲槍後來變成土造金屬槍管，從哪裡
    找到金屬槍管？）從玩具店買回來就是這樣的。」、「我用
    扣到的研磨機把玩具槍研磨、拋光，我的觀念這二枝槍不能
    擊發。」、「我想要研究，想要有在射擊隊的感覺。」、「
    我想把槍改成有退殼功能，玩具槍不能有這種感覺，我是想
    把他改造成可以觀賞的槍。」云云，然查內政部警政署刑事
    警察局94年1 月24日刑鑑字第0930258575號槍彈鑑定書1 份
    內所述，並未鑑定出被告賣給案外人乙○○之槍枝，有退殼
    功能；內政部警政署刑事警察局94年12月27日刑鑑字第
    09401819 72 號槍彈鑑定書1 份，亦未鑑定出該枝仿烏茲衝
    鋒槍有退殼功能，僅是空氣長槍加裝固定式土造金屬撞針、
    土造金屬槍管而成之改造長槍，顯與被告於偵查中自稱「我
    想把槍改成有退殼功能」云云不符，至於以筆形研磨機將槍
    枝、子彈研磨拋光，亦與製造槍枝、子彈罪之構成要件不符
    ，再查扣案之筆形研磨機，依一般經驗法則，該機器僅能供
    小動作之研磨拋光，並無法將金屬條狀物研磨貫穿成槍管之
    可能，至於瓦斯噴燈，一般僅供水電工烘熱塑膠水管、或供
    點火之用，是僅憑上揭事證，尚乏積極證據足資證明被告有
    製造槍枝、子彈之犯行，然公訴意旨認此部分與被告前揭販
    賣槍、彈有罪部分為裁判上一罪之牽連關係，爰不另為無罪
    之諭知。
四、據上論斷，應依刑事訴訟法第299 條第1 項前段、第300 條
    ，毒品危害防制條例第8 條第2 項、第10條第2 項、第18條
    第1 項前段，94年1 月26日修正前槍砲彈藥刀械管制條例第
    11條第1 項、槍砲彈藥刀械管制條例第12條第1 項、第13條
    第4 項，刑法第2 條第1 項、第11條、第55條、第56條、第
    30條第2 項、第42條第2 項、第3 項、第51條第5 款、第7
    款、第38條第1 項第1 款，罰金罰鍰提高標準條例第2 條，
    現行法規所定貨幣單位折算新台幣條例第2 條，判決如主文
    。
本案經檢察官陳銘鋒到庭執行職務
中    華    民    國    95    年    5     月    11    日
                  刑事第二庭審判長法  官  林清吉
                                  法  官  馬傲霜
                                  法  官  張國棟
以上正本證明與原本無異。
如不服本判決，應於判決送達後10日內，向本院提出上訴狀。
                                  書記官  陳如玲
中    華    民    國    95    年    5     月    19    日
附錄本案論罪科刑法條全文
毒品危害防制條例第8條
轉讓第一級毒品者，處 1 年以上 7 年以下有期徒刑，得併科新
臺幣 1 百萬元以下罰金。
轉讓第二級毒品者，處 6 月以上 5 年以下有期徒刑，得併科新
臺幣 70 萬元以下罰金。
轉讓第三級毒品者，處3年以下有期徒刑，得併科新臺幣30 萬元
以下罰金。
轉讓第四級毒品者，處1年以下有期徒刑，得併科新臺幣10 萬元
以下罰金。
前四項之未遂犯罰之。
轉讓毒品達一定數量者，加重其刑至二分之一，其標準由行政院
定之。
毒品危害防制條例第10條
施用第一級毒品者，處 6 月以上 5 年以下有期徒刑。
施用第二級毒品者，處 3 年以下有期徒刑。
刑法第30條
幫助他人犯罪者，為從犯。雖他人不知幫助之情者，亦同。
從犯之處罰，得按正犯之刑減輕之。
94年1 月26日修正前槍砲彈藥刀械管制條例第11條
未經許可，製造、販賣或運輸第四條第一款所稱其他可發射金屬
或子彈具有殺傷力之各式槍砲者，處五年以上有期徒刑，併科新
台幣一千萬元以下罰金。
未經許可，轉讓、出租或出借前項所列槍砲者，處三年以上十年
以下有期徒刑，併科新台幣七百萬元以下罰金。
意圖供自己或他人犯罪之用，而犯前二項之罪者，處無期徒刑或
七年以上有期徒刑，併科新台幣一千萬以下罰金。
未經許可，持有、寄藏或意圖販賣而陳列第一項所列槍枝者，處
一年以上七年以下有期徒刑，併科新台幣七百萬元以下罰金。
第一項至第三項之未遂犯罰之。
槍砲彈藥刀械管制條例第8條
未經許可，製造、販賣或運輸鋼筆槍、瓦斯槍、麻醉槍、獵槍、
空氣槍或第4 條第1 項第1 款所定其他可發射金屬或子彈具有殺
傷力之各式槍砲者，處無期徒刑或5 年以上有期徒刑，併科新臺
幣1 千萬元以下罰金。
未經許可，轉讓、出租或出借前項所列槍枝者，處5 年以上有期
徒刑，併科新臺幣1 千萬元以下罰金。
意圖供自己或他人犯罪之用，而犯前二項之罪者，處無期徒刑或
7 年以上有期徒刑，併科新臺幣 1 千萬元以下罰金。
未經許可，持有、寄藏或意圖販賣而陳列第1 項所列槍枝者，處
3 年以上10年以下有期徒刑，併科新臺幣700 萬元以下罰金。
第 1 項至第 3 項之未遂犯罰之。
槍砲彈藥刀械管制條例第12條
未經許可，製造、販賣或運輸子彈者，處 1 年以上 7 年以下有
期徒刑，併科新台幣 500 萬元以下罰金。
未經許可，轉讓、出租或出借子彈者，處 6 月以上 5 年以下有
期徒刑，併科新台幣 300 萬元以下罰金。
意圖供自己或他人犯罪之用，而犯前二項之罪者，處 3 年以上
10 年以下有期徒刑，併科新台幣 700 萬元以下罰金。
未經許可，持有、寄藏或意圖販賣而陳列子彈者，處 5 年以下
有期徒刑，併科新台幣 300 萬元以下罰金。
第 1 項至第 3 項之未遂犯罰之。
槍砲彈藥刀械管制條例第13條
未經許可，製造、販賣或運輸槍砲、彈藥之主要組成零件者，處
3年以上10年以下有期徒刑，併科新台幣700萬元以下罰金。
未經許可，轉讓、出租或出借前項零件者，處 1 年以上 7 年以
下有期徒刑，併科新台幣 500 萬元以下罰金。
意圖供自己或他人犯罪之用，而犯前二項之罪者，處5年以上有
期徒刑，併科新台幣1千萬元以下罰金。
未經許可，持有、寄藏或意圖販賣而陳列第1 項所列零件者，處
6月 以上5 年以下有期徒刑，併科新台幣300 萬元以下罰金。
第1項 至第3 項之未遂犯罰之。


司法院資訊處製作；財團法人民間司法改革基金會備份。
